臺灣高等法院刑事判決　　　　　　　　　94年度上訴字第46號
上　訴　人　臺灣臺北地方法院檢察署檢察官
被　　　告　甲○○
選任辯護人　邱榮英律師
　　　　　　孫銘豫律師
上列上訴人因被告偽證案件，不服臺灣臺北地方法院93年度訴字
第1237號，中華民國93年12月24日第一審判決（起訴案號：臺灣
臺北地方法院檢察署93年度偵字第1733號），提起上訴，本院判
決如下：
    主  文
上訴駁回。
    理  由
一、公訴意旨略以：被告甲○○明知其未與乙○○共同出款投資
    廖津澤所設計監造之「博愛路土地聯合開發案」（下稱博愛
    路投資案），亦未於民國八十九年八月二十日上午十時許，
    在址設臺北市○○路一五六巷三十二之一號三樓乙○○所經
    營之「鈺商企業有限公司」內，交付前揭開發案之出資款新
    臺幣（下同）一百五十萬元與廖津澤，竟受乙○○之教唆（
    乙○○教唆甲○○偽證部分，原由台灣台北地方法院檢察署
    【下稱台北地檢署】檢察官以該署九十二年度偵字第二一八
    九四號提起公訴，嗣經原審法院於九十三年八月三十一日以
    九十三年度訴字第一八四號判決乙○○無罪，嗣經檢察官提
    起上訴，復由本院於九十四年六日以九十三年度上訴字第二
    七八九號判決駁回上訴。），於九十一年十一月十四日上午
    九時五十七分，在台北地檢署檢察官就九十一年度偵字第七
    一八九號廖津澤、劉黎莎二人詐欺、乙○○重利等案件偵查
    時，對於案情有重要關係之事項，具結後偽稱：是乙○○來
    找我說有一投資案，另有一個朋友羅正雄，在乙○○的辦公
    室商談。因我們本身做工程，經評估計算後認為可以投資，
    且因乙○○的關係我才投資，我出一百五十萬，羅出一百五
    十萬，熊拿二百四十萬；八十九年八月二十日我們約好在熊
    處，我帶了一百五十萬，現金給他，當時羅正雄不在，我錢
    交給熊，熊將二個塑膠袋子交給廖，我一袋，熊一袋等語（
    參台北地檢署九十一年度偵字第七一八九號影卷第九十三頁
    至第九十四頁），而為虛偽之陳述等語，因認被告甲○○涉
    犯刑法第一百六十八條之偽證罪嫌。
二、按犯罪事實應依證據認定之，無證據不得認定其犯罪事實。
    又不能證明被告犯罪者，應諭知無罪之判決，刑事訴訟法第
    一百五十四條第二項、第三百零一條第一項分別定有明文。
    再按，事實之認定，應憑證據，如未能發現相當證據，或證
    據不足以證明，自不能以推測或擬制之方法，為裁判基礎；
    且認定不利於被告之事實須依積極證據，苟積極證據不足為
    不利於被告事實之認定時，即應為有利於被告之認定；另認
    定犯罪事實所憑之證據，雖不以直接證據為限，間接證據亦
    包括在內，然而無論直接證據或間接證據，其為訴訟上之證
    明，須於通常一般之人均不致有所懷疑，而得確信其為真實
    之程度者，始得據為有罪之認定，倘其證明尚未達到此一程
    度，而有合理之懷疑存在而無從使事實審法院得有罪之確信
    時，即應由法院為諭知被告無罪之判決（最高法院四十年台
    上字第八六號、三十年台上字第八一六號、七十六年台上字
    第四九八六號判例參照）。
三、本件公訴人認被告甲○○涉犯偽證罪嫌，係緣起於告發人廖
    津澤向臺灣台北地方法院檢查署告訴案外人乙○○借貸金錢
    所為涉嫌重利犯行，由該署以九十一年度偵字第七一八九號
    重利案件偵辦，被告甲○○於上開案件偵查時供前具結：證
    述時乙○○與伊、廖津澤間之金錢往來係工程開方案之投資
    等情，嗣檢察官未採信被告甲○○之證詞及乙○○有關工程
    投資之辯解，認乙○○涉嫌重利罪，向原審法院提起公訴，
    由原審法院以九十二年易字第七五五號案件判決乙○○犯重
    利罪，判處有期徒刑五月，如易科罰金，以參佰元折算一日
    。因認被告甲○○涉嫌於上開重利案件偵查時涉嫌偽證，因
    而提起本件公訴，並舉告發人廖津澤之陳述、被告甲○○於
    九十一年十一月十四日在台北地檢署九十一年度偵字第七一
    八九號案件訊問筆錄及證人結文（見該案卷第九三頁反面、
    第九四頁正面、第九七頁）、乙○○於九十一年十月二十四
    日在台北地檢署九十一年度偵字第七一八九號案件偵查中陳
    述（同前案卷第五一頁反面）、證人唐威穎之證述及其所提
    出之台北銀行存摺（同前案卷第一七五、一七六、一七七頁
    ）、證人程慶典之證述、乙○○於台北地檢署九十一年度偵
    字第七一八九號案件中提出之誠泰銀行存摺關於二百四十萬
    元之出資明細（同前案卷第一一一頁）、乙○○、甲○○、
    羅文雄於八十九年八月十五日所簽訂投資五百四十萬之合作
    協議書（同前案卷第三十頁）及本院九十二年度易字第七五
    五號，就乙○○涉犯重利案件判處乙○○有罪之判決書等資
    為論據。
四、訊據被告甲○○固承認有於九十一年十一月十四日在台北地
    檢署偵查九十一年度偵字第七一八九號案件時，於具結後接
    受檢察官訊問時證述「是乙○○來找我說有一投資案，另有
    一個朋友羅正雄，在乙○○的辦公室商談。因我們本身做工
    程，經評估計算後認為可以投資，且因乙○○的關係我才投
    資，我出一百五十萬，羅出一百五十萬，熊拿二百四十萬；
    八十九年八月二十日我們約好在熊處，我帶了一百五十萬，
    現金給他，當時羅正雄不在，我錢交給熊，熊將二個塑膠袋
    子交給廖，我一袋，熊一袋」等語，惟堅詞否認有何偽證之
    犯行，辯稱：我所說的話都是事實等語。
五、經查：
  1.告發人廖津澤前已分別對乙○○提出重利、誣告及教唆偽證
    等告訴，其中就乙○○涉嫌重利部分，經台北地檢署檢察官
    以該署九十一年度偵字第七一八九號起訴書向原審提起公訴
    ，雖先由原審以九十二年度易字第七五五號判決判處乙○○
    有罪，惟該判決業由本院以九十二年度上易字第三四四一號
    判決撤銷，改諭知乙○○無罪，並已確定；而乙○○涉嫌誣
    告及教唆偽證等部分，雖經台北地檢署檢察官以該署九十二
    年度偵字第二一八九四號起訴書向本院提起公訴，然業經原
    審於九十三年八月三十一日以九十三年訴字第一八四號判決
    乙○○無罪，並經本院以九十三年度上訴字第二七八九號片
    決駁回上訴，有上開案件之判決書附卷可稽，合先敘明。故
  　檢察官依原審九十二年度易字第七五五號判決乙○○犯重利
    罪及乙○○所涉誣告、教唆偽證業據該署檢察官偵查結果提
    起公訴，引為被告甲○○犯偽證罪之旁證，即失所憑。而告
    發人廖津澤於上開乙○○所涉重利案件審理時，關於上開五
    百四十萬元究係高利貸之借款或工程投資款一節，指訴前後
    不一，尚難採信：
  (1)告發人廖津澤於乙○○所涉上開重利案件偵審中，固指稱：
    乙○○與廖津澤認識已有十年之久，並自民國八十六年起有
    金錢借貸往來。詎乙○○於八十九年七月間，趁廖津澤因建
    築案需款孔急，乃於八十九年七月三十日借款一百萬元予廖
    津澤，約定三個月後需償還二百萬元，嗣於同年八月十五日
    ，再貸予五十萬元，約定三個月後需償還一百萬元，月利率
    均高達百分之三十三，而取得與原本顯不相當之重利。嗣因
    本利金額累積至五百四十萬元，廖津澤無力償還云云。然細
    譯其指訴，關於利息究竟是預扣，抑或後扣？以及利息若干
    ？有下述前後不一之處：
  其於原審九十二年度易字第七五五號乙○○被訴重利案件審
    理時先稱：「．．．借一百萬的時候，給我八十七萬五千元
    的現金，我開立二百萬元劉黎莎的支票」云云（見原審九十
    二年度易字第七五五號重利案卷第九十九頁第八行）；次稱
    ：「利息預扣十二萬五千元，及（利息）先扣」（同前案卷
    第一０六頁第六行）；嗣又改口稱：「沒得扣，不是先扣．
    ．（是到期再還？）對」等語（同前案卷第一０六頁第十行
    至第十四行）。前後指訴不一，已難憑信。若謂利息後給，
    且未開同面額之本票為質，顯然與民間重利之先扣利息之經
    驗法則不符。
  就計息方式，告發人廖津澤於原審九十二年度易字第七五五
    號乙○○被訴重利案件審理時先稱：「（之前利息）月息三
    分」云云（同前案卷第一０六頁第二行）；次改口稱：「原
    來月息三十三分，降為月息十五分」云云（同前案卷第一０
    九頁第十三行）；與其之前於台北地檢署九十一年度偵字第
    七一八九號重利案件偵查中稱：「九十年二月間再與乙○○
    協議，．．月息二十分」云云（見該偵字卷第五頁第十二行
    及第十三行）；後稱「口頭約定月息五分」云云（同前偵查
    卷第五頁背面第六行及第七行），前後指訴不一，互有不符
    ，自難採信。
  (2)況若依告發人廖津澤所言推論結果，如利息先扣：於月息三
    十三分時，三個月利息達九十九分，則告發人廖津澤所借本
    金與利息數額接近，則於借款時，利息就等於借款，有借等
    於沒有借。反之，利息後扣：則八十九年七月三十日借款一
    百萬，三個月後還款二百萬元之日期應為同年十月三十日；
    屆期如未還展期三個月要還四百萬元，日期為九十年一月三
    十日；另八十九年八月十日借款五十萬元，則三個月後要清
    償一百萬元之日期應為同年十一月十日始能相符。但觀之乙
    ○○持有之支票如附表所示編號一至六：「八十九年十一
    月十日期面額五十萬元、八十九年十一月廿五日期面額五
    十萬元、九十年二月八日期面額八十萬元、九十年二月
    廿五日期面額二十萬元、九十年三月五日期面額一百萬元
    、九十年三月十五日期面額二十萬元」，其金額與日期，
    與告發人廖津澤所言不同。
  (3)另依告發人廖津澤所述，其於九十年一月間應清償四百萬元
    ，曾先返還乙○○現金三十萬元之事實，為乙○○所否認，
    且查告發人廖津澤既自承經濟情況窘迫，又未提出現金清償
    之證明以實其說，自非可採。又稱另就附表所示編號四、六
    之支票各二十萬元部分，合計清償七十萬元，尚欠三百三十
    萬元，惟查編號四支票之發票日為九十年二月十五日，編號
    六之發票日為九十年三月十五日，均在九十年一月三十日之
    後，與告發人廖津澤所指訴之還款期限九十年一月三十日不
    符。再若以未清償之三百三十萬元為基準，如謂降息為十五
    分，其三個月之本息為四百七十八萬五千元，而非四百八十
    萬元，且卷內亦查無任何憑證，有九十年四月三十日為歸還
    日期之證據。如再以告發人廖津澤所述，以四百八十萬元、
    月息十五分為基準計算，至九十年六月三十日之本息應為六
    百二十四萬元，此與告發人廖津澤所述之五百四十萬元，亦
    有出入。
  (4)再告訴人廖津澤之配偶劉黎莎在前開乙○○所涉重利案件中
    以證人身分於警訊、偵查、原審九十二年度易字第七五五號
    及本院九十二年上易字第三四四一號乙○○被訴重利案件審
    理中證述，均說明：其所領用之支票，為告訴人廖津澤簽發
    ，至於被告伊本來不認識，只是後來被告向伊催討債權才認
    識，而被告只是說票是廖津澤持向被告借錢，也沒有說是多
    少錢等語（見九十一年度偵字第七一八九號偵查卷第七頁警
    訊筆錄、第一二三頁偵訊筆錄，原審九十二年度易字第七五
    五號重利卷第一二四頁、本院九十二年度上易字第三四四一
    號卷第五十九頁）。故證人劉黎莎既未親見親聞或經手告訴
    人廖津澤所述之本件借貸，其證言就證明「前開五百四十萬
    元部分係屬借貸」部分，即屬傳聞證據而不具證據能力。
  (5)又證人即告訴人廖津澤之員工黃金玉於原審九十二年度易字
    第七五五號乙○○被訴重利案件審理時結證稱：「借一百萬
    三個月還二百，或是五十萬三個月還一百萬，．．．我到乙
    ○○那裡跟他談這件事情，他很生氣就拒絕我說，我又不是
    放高利貸，他說他為．．．有博愛路的工程可以承包．．．
    ，所以向朋友借錢給廖津澤，再賺點佣金，我自己（指被告
    ）也是可以在博愛路工程介紹建材．．．（妳在偵訊中說妳
    知道廖津澤向乙○○借款五十萬還一百萬，借一百萬還二百
    萬的這件事情？）這件事我知道，是我出面談的，但沒有談
    成，‧‧（妳對於告訴人向被告借錢的利息計算知情嗎？）
    之前我經手是十萬、二十萬是月息二、三分不等。」等語（
    見原審九十二年度易字第七五五號重利卷第一二０頁、一二
    一頁）。核此項證言，非但與後述被告所辯前開五百四十萬
    元係工程投資款相符，且益證本件並非告訴人廖津澤所述之
    高利貸。
  (6)由上所述，告發人廖津澤之指訴前後矛盾，且證人即告發人
    員工黃金玉亦未能證明乙○○有放高利貸之行為。故除告發
    人廖津澤之指訴外，並無證據足以證明乙○○有放高利貸之
    行為，尚難僅以告發人廖津澤一人之指訴即認定乙○○有放
    高利貸之行為，更遑論由告發人廖津澤之指訴認定被告所言
    上開證詞內容虛偽不實。
  2.被告甲○○辯稱：與乙○○共同投資工程下列事證足憑：
  (1)乙○○於上開被訴重利案件中所辯：本件債權債務關係乃告
    發人廖津澤係於八十九年七月間，謂其所設計及監造之「台
    北市○○路聯合開發案」即將動工，邀約伊參與投資五百四
    十萬元，其乃於同年八月二十日交付所湊足前開款項於告訴
    人廖津澤各節，則有下述依據，堪信為實：
  乙○○辯稱：「告訴人廖津澤以自任連帶保證人方式，借李
    中嫻建築師牌照，受座落臺北市○○區○○段一小段三二０
    ─三三九地號土地之地主連啟祥等七人之委任，處理聯合開
    發系爭土地興建辦公大樓案設計工程」之事實，有八十九年
    八月十五日合作協議書影本（見九十一年度偵字第七一八九
    號偵查卷第三０頁）、八十八年七月所訂委任契約書影本（
    見九十一年度偵字第七一八九號偵查卷第二三頁至第二六頁
    ）、八十九年聯合開發土地協議書影本（見九十一年度偵字
    第七一八九號偵查卷第二七頁至第二九頁）可資為憑。亦與
    證人黃金玉於原審九十二年度易字第七五五號乙○○被訴重
    利案件所證：「他說他為．．．有博愛路的工程可以承包．
    ．．所以向朋友借錢給廖津澤，再賺點佣金．．．」等語（
    見原審九十二年度易字第七五五號重利卷第一二０頁）、及
    證人即被告下游包商黃宏猶於本院九十二年度上易字第三四
    四一號審理乙○○被訴重利案件時，亦證稱：「我們是自七
    十八年間開始就與被告『指乙○○』合作，我是他工程模板
    的下包商。」、「我是有聽過被告有在說（被告與告訴人間
    發生金錢上的糾紛），而且有一起到告訴人的公司去索款。
    因為我們後來發現這個工程沒有辦法做，所以去找告訴人討
    錢。」、「他（被告）是有說係工程預付款。」、「（索款
    時，廖津澤有什麼反應？）沒有，只是說他現在不方便，要
    被告延緩索款。」、「．．．博愛路開發案我確實有知情，
    並一起去索款。」、「．．．都是討博愛路開發案的錢。」
    等語互核相符（見本院九十二年度上易字第三四四一號卷第
    六十一頁、六十二頁），堪認乙○○前開所辯為實。
  又依前揭八十九年聯合開發土地協議書影本所載：「．．
    ．二聯合開發方式：２共同委由李中嫻建築師事務所就本件
    聯合開發基地．．．立協議書人連啟祥等人．．．八十九年
    」、及上揭八十八年七月委任契約書所載：「．．．立契約
    書人：甲方業主連啟祥等七名、乙方李中嫻建築師、連帶保
    證人廖津澤，八十八年七月」，即可推知告發人廖津澤以自
    任連帶保證人方式借李中嫻建築師執照承攬開發案設計工程
    。次依前開合作協議書所載：「．．．共同願意合作出資承
    攬廖津澤之工程．．同意委請乙○○全權負責與廖津澤辦理
    簽署工程合作事宜．．．八十九年八月十五日」，即可推知
    告訴人廖津澤擁有上開聯合開發案工程，乙○○因此與證人
    甲○○及羅文雄才簽立「合作協議書」。是綜合上開契約內
    容可得知，乙○○辯稱告發人廖津澤因有開發案需要資金，
    並非虛言。
  另依前開合作協議書所載：「．．．出資比例：乙○○為二
    百四十萬元，甲○○一百五十萬元，羅文雄一百五十萬元」
    ，合計五百四十萬元（見九十一年度偵字第七一八九號偵查
    卷第三０頁），則乙○○主張因此交付告訴人廖津澤五百四
    十萬元，並非無稽。關於乙○○出資二百四十萬元部分，則
    有乙○○提出其弟熊一鳴於八十九年七、八月間提出現款之
    銀行存摺明細（合計二百三十八萬元）為證（見九十一年度
    偵字第七一八九號偵查卷第一一一頁）；而被告甲○○出資
    一百五十萬元部分，亦據其於警訊時及偵查中證述：確實與
    乙○○、羅文雄共同投資告訴人廖津澤之工程案，並將錢與
    被告共同交付於告訴人廖津澤等語（見九十一年度偵字第七
    一八九號偵查卷第一０頁警訊筆錄、第九四頁偵訊筆錄），
    並提出資金證明佐證（見九十一年度偵字第七一八九號偵查
    卷第一二五頁、第一二七頁）；至羅文雄出資一百五十萬元
    部分，迭經被告甲○○於偵查及原審中證述在卷（見九十一
    年度偵字第七一八九號偵查卷第九四頁），並與告訴人廖津
    澤於九十年一月十二日所立切結書（見九十一年度偵字第七
    一八九號偵查卷第三六頁）內容為：經甲○○、羅文雄見證
    ，交付於告訴人廖津澤保管五百四十萬元，告訴人廖津澤願
    意於九十年三月三十一日清償等情相吻合。
  (4)綜上所述，乙○○與告發人廖津澤間之債權債務關係，有上
    開委任契約書影本、聯合開發土地協議書影本、切結書影本
    、切結書認證影本，及證人即告發人之員工黃金玉、證人即
    被告下游包商黃宏猶之證言為證，則關於前開五百四十萬元
    ，應係工程投資款，雖上開切結書中所載字樣為「交付保管
    」，惟此乃一般民間為加重債權債務關係責任之用語（乃是
    否即可能構成侵占罪之問題），不能以此證明乙○○即犯重
    利罪，則被告甲○○所辯：關於五百四十萬元，係其與雄一
    飛間之工程投資款乙節，尚非無憑。
  3.乙○○與被告甲○○之陳述並無相互歧異之處：
    查被告甲○○在九十一年十一月十四日於台北地檢署檢察官
    就九十一年度偵字第七一八九號案件偵查時證稱：八十九年
    八月二十日我們約好在乙○○處，我帶了一百五十萬，現金
    給他，當時羅正雄（係指羅文雄）不在，我錢交給乙○○，
    乙○○將二個塑膠袋子交給廖津澤，我一袋，乙○○一袋等
    語；而乙○○在九十一年十月二十四日於前開案件偵查中陳
    述：我是八十九年八月二十日早上十點與甲○○在我辦公室
    交現金五百四十萬元給廖津澤，羅文雄當天沒來，廖津澤用
    這個博愛路案子騙了不少人，羅文雄用一個旅行背包裝，我
    用一個大塑膠袋，兩個袋子裝起來等語。公訴人認被告與乙
    ○○所為陳述內容關於該筆五百四十萬元之現金係以兩個塑
    膠袋包裝，或係分別以一個塑膠袋、一個旅行袋包裝之情，
    有所出入。惟被告於原審九十三年十一月四日審理時辯稱：
    那天我跟乙○○都是拿塑膠袋裝錢，是廖津澤帶了一個旅行
    袋來裝錢的等語（見原審九十三年十一月四日審判筆錄），
    且由乙○○所述內容以觀，並未提及甲○○係如何攜帶該筆
    現金至其辦公室，且乙○○與被告所為上開陳述，關於交付
    現金予廖津澤之時間、地點、金額、在場人以及乙○○係以
    塑膠袋包裝現金等情均相符，並無歧異之情。再者，被告與
    乙○○、羅文雄間確實有協議一同合作投資博愛路投資案，
    並委請乙○○全權負責與廖津澤簽署工程合作事宜一情，亦
    有其三人所簽訂之合作協議書一份附卷可稽，足認被告所言
    其與乙○○、羅文雄共同出資五百四十萬元投資博愛路投資
    案，以及交付現金與廖津澤之過程，應屬真實。
  4.被告甲○○所提出之資金來源確係屬實：
    查證人唐威穎於偵查中證稱：我在八十九年借六十萬元給甲
    ○○，我是提領現金借給他，聽說他要投資博愛路的工程案
    等語（見台北地檢署九十三年度偵字第一七三三號卷第四六
    頁），證人程慶典於偵查中證稱：我在八十九年有拿兩筆三
    十萬元借給被告，我只知道被告借錢的原因是與博愛路工程
    有關，我當時是良太運通公司負責人，公司常有現金可供運
    用，我示拿公司周轉的現金借給被告的等語（同前偵查卷第
    五五頁），益證被告所稱其所提供予廖津澤一百五十萬元之
    資金來源係向唐威穎、程慶典各借款六十萬元之情無訛。
  5.檢察官上訴意旨雖以：乙○○對於投資金額之來源之提款日
    期分別為八十九年七月二十四日一百三十八萬元、八月四日
    ，五十萬、八月十四日，五十萬，惟其與被告甲○○、羅正
    雄所簽之合作協議書訂立日期為八十九年八月十五日，則其
    等既於八十九年八月十五日始協議出資，顯無於八十九年七
    月二十四日及八十八年八月四日即先行提款之理，況乙○○
    與告發人約定於八十九年八月二十日，亦無於七月份即先行
    提領之可能；再者，告發人廖津澤於八十九年八月二十日亦
    無五百四十萬之鉅額款項入帳之情形，亦有其存摺影本可證
    ，足認被告甲○○與乙○○所辯共同投資純屬虛妄云云。然
    查：乙○○提出上開資金證明時，僅係證明其交付告發人之
    資金來源，並未表示係因應支付告發人投資款始提領，是上
    開款項，不排除因其他使用目的提領，因故未始用，其後始
    轉交付予告訴人做為投資工程款之可能，自無從依提款之日
    期先於乙○○與告發人約定之日期，遽指所辯投資乙情為不
    實，況依偵查卷附乙○○告訴廖津澤詐欺狀，已自承於八十
    九年八月初，始由告訴人邀其投資乙情（見九十一年偵字第
    七一八九號卷第十九頁），是乙○○有意造假，至愚亦無提
    出其與告發人協議投資案前之提款紀錄，做為資金來源之證
    明，檢察察上開所述，尚不足為乙○○借貸金錢予告發人之
    明確認定；至廖津澤存款帳戶內於八十九年八月二十日前後
    ，並無鉅額款項存入乙節，攸管告發人個人資金運用情形，
    可能原因茲有多端，徒憑存摺帳戶內無相當鉅款細帳，亦不
    足以證明告發人未收取乙○○等人之投資款至明。
六、綜上所述，公訴人所提之上開證據均未能證明被告有偽證之
    犯行，此外，復查無其他積極證據足資證明被告有何偽證犯
    行，原審以不能證明被告犯罪，為被告無罪之諭知，尚無不
    合，檢察官上訴意旨指摘原審判決不當，為無理由，自應予
    駁回。
據上論斷，應依刑事訴訟法第368條，判決如主文。
本案經檢察官謝英民到庭執行職務。
中　　華　　民　　國　　94　　年　   3  　月　 　8　　日
　　　　　　　　　刑事第三庭審判長法　官  楊照男
　　　　　　　　　　　            法　官  王詠寰
  　　　　　　　　　　　　　      法　官  江振義
以上正本證明與原本無異。
如不服本判決，應於收受送達後十日內向本院提出上訴書狀，其
未敘述上訴之理由者並得於提起上訴後十日內向本院補提理由書
（均須按他造當事人之人數附繕本）。
                                  書記官  劉文美
中　　華　　民　　國　　94　　年　　3 　　月　　9 　　日
附表：
┌─┬───────────┬──────┬─────────┬───┐
│編│　 發　票　日         │ 面額       │ 付　款　人       │發票人│
│號│                      │ （新台幣） │                  │      │
├─┼───────────┼──────┼─────────┼───┤
│一│八十九年十一月十日　　│五十萬元　　│臺北銀行永吉分行　│劉黎莎│
├─┼───────────┼──────┼─────────┼───┤
│二│八十九年十一月二十五日│五十萬元    │臺北銀行永吉分行  │劉黎莎│
├─┼───────────┼──────┼─────────┼───┤
│三│九十年二月八日        │八十萬元　　│臺北銀行永吉分行  │劉黎莎│
├─┼───────────┼──────┼─────────┼───┤
│四│九十年二月十五日　　　│二十萬元　　│合作金庫新店支庫　│李煌鎮│
├─┼───────────┼──────┼─────────┼───┤
│五│九十年三月五日　　　　│一百萬元　　│臺北銀行永吉分行  │劉黎莎│
├─┼───────────┼──────┼─────────┼───┤
│六│九十年三月十五日　　　│二十萬元    │合作金庫新店支庫  │李煌鎮│
└─┴───────────┴──────┴─────────┴───┘
